sv: Kläder och accessoarer > Klädsel > Baby- och barnkläder > Simkläder för baby och barn: Burkinis; Klassiska bikinis; Täckande plagg; Baddräkter; Solskyddströjor; Skirtinis; Surftoppar; Badshorts; Badbyxor; Badklänningar; Badbyxor jammers; simshorts; Bikiniöverdelar
hr-HR: Odjeća i modni dodaci > Odjeća > Odjeća za bebe i djecu > Odjeća za plivanje za bebe i djecu: Burkiniji; Klasični bikiniji; Ogrtači za plažu; Jednodijelni kupaći kostimi; Štitnici protiv osipa; Kupaći kostim sa suknjom; Gornji dijelovi kupaćih kostima za surfanje; Bokserice za plivanje; Gaćice za plivanje; Haljine za plivanje; Rastezljive hlače za plivanje; Hlače za plivanje; Gornji dijelovi kupaćih kostima
fi: Vaatteet ja asusteet > Vaatteet > Vauvojen ja lasten vaatteet > Vauvojen ja lasten uima-asut: Burkinit; Klassiset bikinit; Ranta-asut; Yksiosaiset uimapuvut; Rash guard -vaatteet; Hamebikinit ja -uimapuvut; Yläosat surffaukseen; Uimabokserit; Lyhyet uimahousut; Uimamekot; Tiukat uimashortsit; Uimashortsit; Uimapuvun yläosat
vi: Quần áo & Phụ kiện > Quấn áo > Quần áo trẻ sơ sinh và trẻ em > Đồ bơi cho trẻ sơ sinh và trẻ em: Đồ bơi kiểu Hồi giáo; Bikini cổ điển; Trang phục mặc ngoài đồ bơi; Đồ bơi một mảnh; Đồ bơi dài tay; Bikini dạng váy; Áo lướt sóng; Quần đùi bơi; Quần sịp bơi; Đồ bơi liền thân dạng váy; Quần bơi lửng; Quần bơi; Áo bơi
ko: 의류/액세서리 > 의류 > 유아동복 > 유아 및 아동 수영복: 부르키니; 클래식 비키니; 커버업; 원피스 수영복; 래쉬가드; 스커트 비키니; 서핑 탑; 복서 수영복; 브리프 수영복; 전신 수영복; 재머 수영복; 트렁크 수영복; 수영복 상의
ro-RO: Îmbrăcăminte și accesorii > Îmbrăcăminte > Îmbrăcăminte pentru bebeluși și copii > Costume de baie pentru bebeluși și copii: Burkini; Bikini clasic; Rochii de plajă; Costume de baie dintr-o piesă; Bluze de protecție; Costum de baie cu fustă; Topuri pentru surf; Slipuri tip boxer; Slipuri tip chilot; Rochii pentru înot; Colanți scurți pentru înot; Pantaloni scurți de baie; Topuri costum de baie
en: Apparel & Accessories > Clothing > Baby & Children's Clothing > Baby & Children's Swimwear: Burkinis; Classic Bikinis; Cover Ups; One-Piece Swimsuits; Rash Guards; Skirtinis; Surf Tops; Swim Boxers; Swim Briefs; Swim Dresses; Swim Jammers; Swim Trunks; Swimwear Tops
es: Ropa y accesorios > Prendas de vestir > Ropa para bebés y niños > Ropa de natación para bebés y niños: Burkinis; Bikinis clásicos; Batas; Trajes de baño de una pieza; Camiseta de buceo; Skirtinis; Camisetas de surf; Bóxers para natación; Calzoncillos de natación; Vestidos de baño; Jammers para natación; Traje de baño de hombre; Parte superior de traje de baño
nb: Klær og tilbehør > Klesplagg > Baby- og barneklær > Badetøy til baby og barn: Burkinier; Klassiske bikinier; Strandklær; Badedrakter; Rashguards; Skirtinier; Surfeoverdeler; Badeboksere; Badetruser; Badekjoler; Badejammers; Badebukser; Badeoverdeler
zh-TW: 服飾與配件 > 衣著 > 嬰兒與兒童服裝 > 嬰兒與兒童泳裝: 布基尼; 經典比基尼; 罩衫泳衣; 連身泳衣; 防曬型泳衣; 裙式比基尼; 衝浪服; 四角泳褲; 三角泳褲; 連身裙泳裝; 及膝游泳褲; 海灘褲; 上身泳衣
hu: Ruházat és kiegészítők > Ruházat > Baba- és gyermekruházat > Baba- és gyermekfürdőruha: Burkinik; Klasszikus bikinik; Takaró felsők; Egyrészes fürdőruhák; Védőfelsők; Skirtinik; Szörffelsők; Úszóboxerek; Úszó-alsónadrágok; Úszóruhák; Úszódressznadrágok; Úszóshortok; Fürdőruha-felsők
da: Tøj og tilbehør > Tøj > Tøj til babyer og børn > Badetøj til babyer og børn: Burkinier; Klassiske bikinier; Cover ups; One-piece-badedragter; Udslætbeskyttere; Skirtinier; Surftoppe; Badeshorts; Badebukser; Svømmekjoler; Svømmeshorts; Svømmebukser; Badetøjstoppe
tr: Kıyafet ve Aksesuarlar > Giyim Eşyaları > Bebek ve Çocuk Giyim > Bebek ve Çocuk Mayoları: Burkini; Klasik Bikini; Pareo; Tek Parça Mayolar; UV Korumalı; Etek Mayo; Sörf Üstleri; Boxer Mayo; Slip Mayo; Mayo Elbise; Tayt Mayo; Şort Mayo; Mayo Üstleri
nl: Kleding en accessoires > Kleding > Baby- en kinderkleding > Baby- & kinderzwemkleding: Boerkinis; Klassieke bikini's; Cover-ups; Badpakken; Rash guards; Skirtini's; Surftops; Zwemboxers; Zwemslips; Zwemjurken; Zwemjammers; Zwembroeken; Zwemkleding, bovenstuk
el: Ένδυση και αξεσουάρ > Ενδύματα > Βρεφικά & Παιδικά Ρούχα > Βρεφικά & παιδικά μαγιό: Μπουρκίνι; Κλασικά μπικίνι; Ρούχα παραλίας; Ολόσωμα μαγιό; Αντηλιακά ρούχα; Μαγιό μπικίνι με φούστα; Μπλούζες για σέρφινγκ; Αθλητικά μαγιό Swim Boxers; Μαγιό σλιπ; Φορέματα μαγιό; Μαγιό Jammers; Μαγιό Trunks; Τοπ για κολύμβηση
sl-SI: Oblačila in dodatki > Oblačila > Oblačila za dojenčke in otroke > Kopalke za dojenčke in otroke: Burkini; Klasični bikiniji; Prekrivala za plažo; Enodelne kopalke; Kopalne majice; Kopalna krila; Zgornji deli za surfanje; Kopalne boksarice; Plavalne spodnje hlačke; Plavalne obleke; Oprijete kopalne hlače; Plavalne kratke hlače; Zgornji deli kopalk
pt-BR: Vestuário e acessórios > Roupas > Roupas para bebês e crianças > Roupas de banho para bebês e crianças: Burquínis; Biquínis clássicos; Saídas de praia; Maiôs; Rash guards; Maiôs-saia; Tops de surf; Boxers de natação; Sungas de natação; Vestidos de natação; Bermudas de natação; Calções de banho; Tops em roupa de banho
de: Bekleidung & Accessoires > Bekleidung > Baby- & Kinderbekleidung > Bademode für Babys & Kinder: Burkinis; Klassische Bikinis; Überwürfe; Einteilige Badeanzüge; Rashguards; Skirtinis; Surf-Tops; Bade-Boxershorts; Badeshorts; Badekleider; Schwimm-Jammers; Badehosen; Bikini-Tops
pt-PT: Acessórios e vestuário > Vestuário > Roupa para bebé e criança > Fatos de banho para bebé e criança: Burquínis; Biquínis clássicos; Páreos; Fatos de banho inteiros; Roupa de proteção solar; Biquíni com saia; Tops de surf; Calções de natação; Fato de banho de natação; Vestidos de natação; Bermudas de natação; Calções de banho; Tops de fato de banho
pl: Ubrania i akcesoria > Odzież > Odzież dla niemowląt i dzieci > Stroje kąpielowe dla niemowląt i dzieci: Burkini; Klasyczne bikini; Narzutki na strój kąpielowy; Jednoczęściowe stroje kąpielowe; Koszulki ochronne UV dla niemowląt i dzieci; Skirtini; Koszulki surfingowe; Bokserki kąpielowe; Slipy kąpielowe; Sukienki kąpielowe; Kąpielówki typu jammer; Spodenki kąpielowe; Górne części strojów kąpielowych
it: Abbigliamento e accessori > Abbigliamento > Abbigliamento per neonati e bambini > Costumi da bagno per neonati e bambini: Burkini; Bikini classici; Copricostume; Costumi da bagno interi; Maglie anti-UV; Skirtini; Magliette da surf; Costumi boxer; Costumi slip; Swim dress; Costumi jammer; Pantaloncini da bagno; Top da bagno
ru: Одежда, обувь и аксессуары > Одежда > Детская одежда > Детская одежда для плавания: Буркини; Классические бикини; Пляжные накидки; Слитные купальники; Рашгарды; Бикини с юбкой; Топы для серфинга; Плавки-боксеры; Плавки; Купальные костюмы; Джаммеры; Плавательные шорты; Топы для плавания
lt-LT: Apranga ir aksesuarai > Drabužiai > Drabužiai kūdikiams ir vaikams > Maudymosi kostiumėliai kūdikiams ir vaikams: Burkiniai; Klasikiniai bikiniai; Apsiaustėliai; Vienos dalies maudymosi kostiumėliai; Marškinėliai nuo saulės; Maudymosi kostiumėliai su sijonu; Maudymosi marškinėliai; Maudymosi trumpikės; Maudymosi glaudės; Maudymosi suknelės; Ilgos maudymosi glaudės; Maudymosi šortai; Maudymosi kostiumėlių viršutinės dalys
ja: ファッション・アクセサリー > 衣料品 > ベビー＆子供服 > ベビー＆キッズ用水着: ブルキニ; クラシックビキニ; カバーアップ; ワンピース水着; ラッシュガード; スカーティニ; サーフトップス; スイムボクサー; スイムブリーフ; スイムドレス; スイムジャマーズ; スイムトランクス; 水着トップス
fr: Vêtements et accessoires > Vêtements > Vêtements pour bébés et enfants > Maillot de bain pour bébés et enfants: Burkinis; Bikinis classiques; Vêtements couvrants; Maillots de bain une pièce; T-shirts de bain; Skirtinis; Hauts de surf; Boxers de bain; Slips de bain; Robes de bain; Jammers de natation; Maillots de bain; Hauts de maillot de bain
th: เสื้อผ้าและเครื่องประดับ > เสื้อผ้า > เสื้อผ้าเด็กและทารก > ชุดว่ายน้ำสำหรับทารกและเด็ก: เบอร์กินี; บิกินี่คลาสสิก; เสื้อคลุมชุดว่ายน้ำ; ชุดว่ายน้ำแบบชิ้นเดียว; ชุดรัชการ์ด; ชุดว่ายน้ำแบบกระโปรง; ชุดเซิร์ฟส่วนบน; บ็อกเซอร์ว่ายน้ำ; กางเกงว่ายน้ำขาสั้น; เดรสว่ายน้ำ; กางเกงว่ายน้ำทรงแจมเมอร์; กางเกงว่ายน้ำปกติ; ชุดว่ายน้ำส่วนบน
zh-CN: 服饰与配饰 > 服装 > 婴儿及儿童服饰 > 婴儿及儿童泳衣: 布基尼; 经典比基尼; 罩衫; 连体泳衣; 防晒衣; 裙式比基尼; 冲浪上衣; 平角泳裤; 游泳短裤; 泳裙; 及膝贴身泳裤; 泳裤; 泳装上衣
bg-BG: Облекло и аксесоари > Облекло > Дрехи за бебета и деца > Бански костюми за бебета и деца: Буркини; Класически бикини; Плажно облекло; Цели бански костюми; Дрехи с UV защита; Бански тип „пола“; Горнища за сърф; Бански тип „боксерки“; Бански тип „слип“; Бански тип „рокля“; Бански тип „клин“; Бански тип „шорти“; Бански горнища
sk-SK: Oblečenie a doplnky > Oblečenie > Oblečenie pre bábätká a deti > Plavky pre bábätká a deti: Burkiny; Klasické bikiny; Prehozy na plavky; Jednodielne plavky; Oblečenie s UV ochranou; Tankini plavky; Topy na surfovanie; Boxerkové plavky; Plavkové nohavičky; Plavkové šaty; Plavky jammer; Plavecké šortky; Plavecké topy
cs: Oblečení a doplňky > Oblečení > Oblečení pro miminka a děti > Dětské a kojenecké plavky: Burkiny; Klasické bikiny; Plážové oblečení; Jednodílné plavky; Rashguardy; Skirtiny; Horní díly na surfování; Plavecké boxerky; Slipové plavky; Plavkové šaty; Závodní kompresní plavky; Plavecké šortky; Horní díly plavek